Inventaris van het archief van het Ministerie van Buitenlandse Zaken: Directie Verre Oosten te Batavia, (1944) 1947-1950 (1955)
Nationaal Archief, Den Haag
- TAAKUITVOERING, 2
  - Berichtgeving van andere posten, 2.7
    - Stukken betreffende het becommentariëren van de politieke situatie in diverse landen, 1946-1951; 465-501; 19 pakken en 18 omslagen
      - Algemeen 1947-1951, 465; omslag
      - Australië 1947-1950, 466
      - Birma, 1947-1950., 467-468
        - Algemeen 1947-1950, 467
        - Onafhankelijkheidsformaliteiten 1947-1949, 468; omslag
      - Ceylon, 1948-1949., 469-470
        - Algemeen 1948, 469; omslag
        - Onafhankelijkheidsformaliteiten en de diplomatieke vertegenwoordiging 1948-1949, 470; omslag
      - China, 1946-1951., 471-475
        - Algemeen, 1946-1950., 471-473
          - 1946 - 1948, 471
          - 1949 jan - 1949 jun, 472
          - 1940 jul - 1950, 473
        - Erkenning van de Centrale Volksregering van de Volksrepubliek China en de diplomatieke vertegenwoordiging 1949-1950, 474
        - Militaire situatie 1947-1951, 475; omslag
      - Egypte 1947-1949, 476
      - Filippijnen, 1946-1950., 477-478
        - Algemeen 1946-1950, 477
        - Onafhankelijkheidsformaliteiten 1946-1949, 478; omslag
      - Frankrijk 1946-1949, 479; omslag
      - Groot-Brittannië, 1947-1950., 480-481
        - Algemeen 1947-1949, 480; omslag
        - Commonwealth Foreign Ministers Conference in Ceylon 1949-1950, 481; omslag
      - Hongkong en Macao, 1947-1950., 482-483
        - Algemeen 1947-1950, 482; omslag
        - Verdediging van Hongkong 1949-1950, 483; omslag
      - India, 1946-1949., 484-486
        - Algemeen 1946-1949, 484
        - Kashmir-kwestie 1948, 485; omslag
        - Onafhankelijkheidsformaliteiten 1947-1949, 486
      - Indo-China 1946-1949, 487
      - Iran 1947-1950, 488
      - Japan, 1946-1951., 489-492
        - Algemeen, 1946-1950., 489-490
          - 1946 - 1948. Met foto's, 489
          - 1949 - 1950, 490
        - Geallieerde Raad voor Japan 1947-1951, 491; omslag
        - Toetreding tot conventies en deelname aan internationale conferenties 1949-1950, 492; omslag
      - Malakka (Malaya), 1946-1950., 493-494
        - 1946 - 1949 jun, 493
        - 1948 jul - 1950, 494
      - Midden-Oosten 1947-1949, 495; omslag
      - Nieuw-Zeeland 1947-1949, 496
      - Pakistan 1948-1949, 497; omslag
      - Portugees Timor en Portugees Indië 1947-1950, 498; omslag
      - Siam (Thailand) 1946-1949, 499
      - Sovjet Unie 1947-1949, 500; omslag
      - Verenigde Staten 1946-1950, 501
  - Internationale organisaties, commissies en conferenties, 2.8
    - Stukken betreffende de voorbereiding van en de deelname aan nationale en internationale conferenties en commissies, 1945-1952; 502-540; 22 omslagen en 17 pakken
      - Asian Relations Conference, 1946-1948, 502
      - Commissie ad-hoc van de Verenigde Naties, ingesteld tot onderzoek van rapporten ingediend krachtens art. 73e van het Handvest 1947-1952, 503; pak
      - Commission Internationale des Industries Agricoles 1948-1951, 504
      - Conferentie van Parijs inzake de vredesverdragen met Italië, de Balkanstaten en Finland 1947, 505
      - Conferentie van de Verenigde Naties inzake vrijheid van voorlichting 1948, 506
      - Conferenties inzake onderwijs, kunst en wetenschap 1947-1949, 507
      - Economic Commission for Asia 'The Far East' 1947-1951., 508-511
        - Voorbereiding en deelname, 1947-1951., 508-509
          - 1947 - 1948 nov, 508; pak
          - 1948 dec - 1951, 509; pak
        - Vergaderstukken 1947-1951, 510; pak
        - Bureau of Flood Control 1948-1950, 511
      - Economische en Sociale Raad van de Verenigde Naties 1947-1951, 512; pak
      - Far Eastern Commission, 1945-1952., 513-515
        - Toelating van nieuwe leden 1948-1952, 513
        - Vergaderstukken, 1945-1949, 514; pak
        - Vergaderstukken, 1950-1951, 515; pak
      - Food Agriculture Organisation 1947-1948, 516
      - International Commission on Irrigation and Canals 1948-1949, 517
      - International Emergency Food Council 1947-1949, 518
      - International Meteorological Organisation of the South West Pacific Regional Commission Conference 1947-1949, 519
      - International Telecommunication Union 1947-1950, 520
      - International Trade Organisation te Havana 1947-1950, 521
      - Internationale arbeidsconferenties 1947-1948, 522; pak
      - Japanse vredesconferentie, 1947-1950., 523-526
        - Voorbereiding, 1948-1949., 523-525
          - Interdepartementale Japan Commissie 1948-1949, 523; pak
          - Japan Commissie voor de behartiging van de Indonesische belangen bij het vredesverdrag met Japan, 1948-1949., 524-525
            - 1948 - 1949 jun, 524; pak
            - 1949 jul - 1949 okt, 525; pak
          - Deelname 1947-1950, 526; pak
        - Jeugdcongressen georganiseerd door de World Federation of Democratic Youth 1947-1952, 527; pak
      - Pan Amerikaanse conferentie 1947-1949, 528
      - South East Asia Conference for World Peace and International Fellowship 1948, 529
      - South Pacific Commission, 1946-1951., 530-533
        - Voorbereiding en deelname, 1946-1948., 530
        - Voorbereiding en deelname, 1949-1950., 531
        - Vergaderstukken, 1948, 532
        - Vergaderstukken, 1949., 533
      - United Nations Educational Scientific and Cultural Organisation 1947-1950, 534
      - United Nations Relief and Rehabilitation Administration 1947-1950, 535
      - Volkenbond 1947, 536
      - World Federations of Trade Unions congressen 1947-1951, 537
      - World Health Organisation 1950, 538
      - World Pacifist Conference 1948-1950, 539
      - Zevende Pacific Science Congres 1948-1951, 540
    - Stukken betreffende de behandeling van aangelegenheden met betrekking tot de Verenigde Naties, 1946-1950; 541-543; 2 omslagen en 1 pak
      - Algemeen 1946-1949, 541; pak
      - Hulpverlening aan kinderen 1948-1950, 542
      - Verdovende middelen 1947-1949, 543
    - Stukken betreffende de coördinatie van internationale conferenties welke in aanmerking komen voor Indonesische deelname in delegaties, 1947-1949; 544; 1 pak
    - Stukken betreffende de behandeling van aangelegenheden met betrekking tot het Rode Kruis, 1947-1950; 545-548; 4 omslagen
      - Ingekomen rapportage over evacuatie uit het republikeins gebied 1947, 545
      - Bemiddeling bij het verstrekken van medicijnen aan de Republiek Indonesia 1947-1948, 546
      - Verlenen van medewerking aan delegaties 1947-1950, 547
      - Berichtgeving over de voedselsituatie in Djocja en Solo na de politionele actie 1949, 548
    - Stukken betreffende de bereidheid, na gebleken geschiktheid, gedelegeerden of adviseurs van de Republiek Indonesia op te nemen in delegaties die het Koninkrijk vertegenwoordigen, 1948; 549; 1 omslag
    - Stukken betreffende de aanwijzing van Indonesische gedelegeerden naar internationale conferenties, 1948-1949; 550; 1 omslag
  - Voorlichting, 2.9
    - Stukken betreffende de berichtgeving over de organisatie en werkwijze van de Regerings Voorlichtings Dienst te Batavia, 1945-1950; 551; 1 pak
    - Stukken betreffende de toezending en verspreiding van voorlichtingsmateriaal van de Regerings Voorlichtings Dienst, 1946-1948; 552; 1 pak
    - Stukken betreffende de berichtgeving over de buitenlandse voorlichting in Nederlands-Indië, 1946-1949; 553-555; 3 omslagen
      - Groot-Brittannië 1948-1949, 553
      - India en Pakistan 1948-1949, 554
      - Verenigde Staten 1946-1949, 555
    - Stukken betreffende de regeling van de berichtgeving uit Nederlands-Indië naar buitenlandse posten, 1947; 556; 1 omslag
    - Stukken betreffende de toevoeging aan DIRVO, van een vertegenwoordiger van de directie Voorlichting Buitenland in verband met het verstrekken van voorlichting over Nederlands-Indië, 1947; 557; 1 omslag
    - Stukken betreffende de behandeling van lekkages in de doorzending van vertrouwelijke stukken van het Gezantschap te Djeddah, als gevolg van het verschijnen van ongewenste publicaties over Saoedi-Arabië, 1947-1948; 558; 1 omslag
    - Stukken betreffende het verlenen van medewerking aan posten bij het geven van voorlichting en onderhouden van contacten met de pers, 1947-1949; 559-569; 10 omslagen en 1 pak
      - Bangkok; Gezantschap 1947-1949, 559
      - Cairo; Gezantschap 1947-1949, 560; pak
      - Hongkong; Consulaat-Generaal 1949, 561
      - Karachi; Ambassade 1948, 562
      - Melbourne en Sydney; Nederlands Voorlichtingsbureau 1947-1948, 563
      - Nanking; Ambassade 1947-1948, 564
      - New Delhi; Ambassade 1947-1948, 565
      - New York; Nederlands Informatie Bureau 1947-1948, 566
      - Saigon; Consulaat 1947-1948, 567
      - Singapore; Consulaat-Generaal 1947-1949, 568
      - Teheran; Gezantschap 1949, 569
    - Stukken betreffende het verzamelen van inlichtingen over de berichtgeving door de Republiek Indonesia via de buitenlandse republikeinse voorlichtingsdiensten, 1947-1949; 570-576; 7 omslagen
      - Algemeen 1948-1949, 570
      - Birma 1948, 571
      - Egypte 1947-1949, 572
      - India 1948, 573
      - Malakka (Malaya) 1949, 574
      - Pakistan 1948, 575
      - Siam (Thailand) 1948-1949, 576
    - Ingekomen mailbrieven van de Regerings Voorlichtings Dienst met feiten waarvan publicatie niet mogelijk of ongewenst is, 1947-1950; 577; 1 omslag
    - Stukken betreffende de bemiddeling bij de verspreiding van voorlichtingsmateriaal van de Economische Voorlichtingsdienst, 1947-1950; 578; 1 omslag
    - Stukken betreffende de berichtgeving over persbureaus en -agentschappen, 1947-1950; 579-581; 3 omslagen
      - Persbureau 'Aneta' 1947-1949, 579
      - Persagentschap 'Antara' 1947-1950, 580
      - Persbureau 'Arabian Press Board' 1948-1949, 581
    - Stukken betreffende het verlenen van medewerking bij het vervaardigen, aanschaffen of verstrekken van films ten behoeve van de voorlichting, 1947-1950; 582; 1 omslag
    - Foto's betrekking hebbende op de onderhandelingen met de Republiek Indonesia, met bijlagen, 1948; 583; 1 omslag
    - Stukken betreffende het verstrekken van informatie over economische, culturele en wetenschappelijke aangelegenheden in Nederlands-Indië, 1948-1949; 584; 1 omslag
    - Stukken betreffende de regeling van het bezoek van Amerikaanse journalisten, op uitnodiging van Nederland, aan Nederlands-Indië ter verkrijging van een eigen mening omtrent de verschillende aspecten van het Indonesische vraagstuk, 1948-1950; 585; 1 pak
    - Persberichten over de situatie in Nederlands-Indië verzonden door verschillende persbureaus, 1949; 586; 1 omslag
    - Stukken betreffende het commentaar op het rapport en het programma voor public relations van Nederland in de Verenigde Staten ten aanzien van het Indonesische vraagstuk, 1949; 587; 1 omslag
    - Stukken betreffende de regeling van de heruitzending van Amerikaanse journalisten ter bevordering van een goede reportage van het Nederlands-Indische nieuws, 1949-1950; 588; 1 omslag
    - Fotoalbum samengesteld door Federation of Chinese Association te Batavia houdende een overzicht van in de Chinese pers verschenen foto's van Chinese slachtoffers en ruïnes op Java en de demonstratie in Medan tegen de agressie van de Republiek Indonesia, [1947-1949]; 589; 1 deel
- SUPPLEMENT 2002, 3
  Onderstaande dossiers zijn pas in 2002 aan het archief toegevoegd en zijn blijkbaar tijdens de bewerking van het archief door de CAS in 1995 niet meegenomen.
  - "Singapore/Penang" Stukken betreffende activiteiten van republikeinse vertegenwoordigers en de Indonesia Offices in Singapore en Penang, 1947- 1949. 1 pak, 590
    [G.D. 4]
  - Stukken betreffende wapensmokkel bij Aer Aboe, 1949. 1 omslag, 591
    [C.I. 5]. Is vervolg van inv.nr. 74
  - Stukken betreffende de organisatie van het afvoeren van KL en KNIL militairen per luchtvervoer, 1949. 1 omslag, 592
    [C.L. 4b]
  - Beschrijving van het Office of the Special Commissioner South East Asia lord Killearn, 1947. 1 stuk, 593
    [L.G. 1]
  - Stukken betreffende de boycot van Nederlandse schepen te Singapore, 1947-1948. 1 omslag, 594
    [P.M. 4]
  - Stukken betreffende republikeinse luchtvaart en illegale vluchten, 1947-1949. 1 pak, 595
    [C.L. 1]